【裁判字號】    90,易,1000
【裁判日期】    901227
【裁判案由】    違反毒品危害防制條例
【裁判全文】
台灣新竹地方法院刑事判決                          九十年度易字第一號
    公  訴  人  台灣新竹地方法院檢察署檢察官
    被      告  甲○○
右列被告因違反毒品危害防制條例案件，經檢察官提起公訴（九十年度毒偵字第一五
七六號），本院判決如左：
    主  文
甲○○施用第二級毒品，累犯，處有期徒刑捌月。
    事  實
一、甲○○於民國七十八年間，因竊盜案件，經本院於七十九年十二月十日，以七十
    八年度訴字第六一二號判處有期徒刑七月確定，又於七十八年間因妨害風化案件
    ，經台灣高等法院於八十年六月六日，以八十年上訴字第五四五號判處有期徒刑
    三年確定，二罪與甲○○之逃亡案件經陸軍第六軍團司令部判處有期徒刑三年之
    部分，經台灣高等法院於八十年九月二十日，以八十年聲字第九○二號定應執行
    有期徒刑六年二月，後於八十五年九月二十三日執行完畢。甲○○竟於八十八年
    間，施用第二級毒品，經本院以八十八年度毒聲字第二○三四號裁定送觀察、勒
    戒結果，認無繼續施用毒品之傾向，而由台灣新竹地方法院檢察署檢察官於八十
    八年十月二十二日，以八十八年度毒偵字第一八一號、第五五六號為不起訴處分
    確定，嗣甲○○又於八十九年一月間，施用第二級毒品，經本院於八十九年一月
    二十三日，以八十九年度毒聲字第二三六號裁定送觀察、勒戒結果，認有繼續施
    用毒品之傾向，而由本院於八十九年三月二日，以八十九年毒聲字第六二六號裁
    定另入戒治處所施以強制戒治（刑事案件部分，經台灣新竹地方法院檢察署檢察
    官聲請簡易判決處刑，由本院於八十九年三月十日，以八十九年度竹東簡字第三
    一號判處有期徒刑六月確定），嗣甲○○執行戒治滿三月後，成效評定為合格，
    認無繼續戒治之必要，經本院於八十九年八月四日，以八十九年度毒聲字第一九
    九六號裁定停止戒治所餘戒治期間付保護管束，後因甲○○於保護管束期間內未
    依規定報到，違反保護管束應遵守事項情節重大，再由本院於八十九年十一月十
    三日，以八十九年度毒聲字第二三四二號裁定撤銷停止戒治。詎甲○○又於九十
    年一月十七日前約三、四日內之某時，在位於新竹縣寶山鄉○○村○鄰○○路六
    二八號家中，以將安非他命置於玻璃球吸食器內加熱吸食煙霧之方式，施用安非
    他命一次，嗣經警查獲後採集尿液送驗結果發現呈安非他命陽性反應，始偵知上
    情。
二、案經新竹縣警察局竹東分局移送台灣新竹地方法院檢察署檢察官偵查起訴。
    理  由
一、訊據被告甲○○坦承有分別於前開時間、地點施用第二級毒品安非他命一次之事
    實不諱，而被告於九十年一月十七日經警所採集之尿液，送新竹縣衛生局及台灣
    尖端先進生技醫藥股份有限公司檢驗結果，均認呈安非他命陽性反應，分別有新
    竹縣衛生局竹縣衛六字第九○○一六八號尿液檢驗單、台灣尖端先進生技醫藥股
    份有限公司濫用藥物檢驗報告在卷可稽，足堪採信；其次，被告於八十八年間，
    施用第二級毒品，經裁定送觀察、勒戒結果，認無繼續施用毒品之傾向，而由台
    灣新竹地方法院檢察署檢察官為不起訴處分，又於八十九年一月間，施用第二級
    毒品，經裁定送觀察、勒戒結果，認有繼續施用毒品之傾向，再經裁定另入戒治
    處所施以強制戒治（刑事案件部分，經判處有期徒刑六月確定），經戒治後裁定
    停止戒治所餘戒治期間付保護管束，因違反保護管束應遵守事項情節重大，再裁
定撤銷停止戒治等情，分別有台灣新竹地方法院檢察署檢察官八十八年度毒偵字
    第一八一號、第五五六號為不起訴處分書、本院八十九年度毒聲字第二三六號、
    八十九年毒聲字第六二六號、八十九年度毒聲字第一九九六號、八十九年度毒聲
    字第二三四二號裁定、八十九年度竹東簡字第三一號判決書在卷可資佐證，應堪
    採信；綜上，被告違反毒品危害防制條例第十條第二項之罪，經觀察、勒戒後，
    無繼續施用毒品傾向，由檢察官為不起訴處分後，再犯毒品危害防制條例第十條
    第二項之罪，經裁定令入戒治處所施以強制戒治後，經裁定停止戒治後，再施用
    第二級毒品安非他命之事證明確，被告之犯行堪予認定。
二、核被告所為，係違反毒品危害防制條例第十條第二項之罪。其持有毒品之低度行
    為，為施用毒品之高度行為所吸收，不另論罪。又被告於七十八年間，因竊盜案
    件，經本院於七十九年十二月十日，以七十八年度訴字第六一二號判處有期徒刑
    七月確定，又於七十八年間因妨害風化案件，經台灣高等法院於八十年六月六日
    ，以八十年上訴字第五四五號判處有期徒刑三年確定，二罪與甲○○之逃亡案件
    經陸軍第六軍團司令部判處有期徒刑三年之部分，經台灣高等法院於八十年九月
    二十日，以八十年聲字第九○二號定應執行有期徒刑六年二月，後於八十五年九
    月二十三日執行完畢等情，有台灣高等法院被告全國前案紀錄表、台灣新竹地方
    法院檢察署刑案資料查註紀錄表乙紙附卷可稽，被告前受有期徒刑之執行完畢後
    ，五年以內再犯本件有期徒刑以上之罪，為累犯，依刑法第四十七條之規定，加
    重其刑。爰審酌被告犯罪之動機、目的、手段、智識程度、犯罪所生之損害、犯
    罪後坦承犯行態度良好等一切情狀，判處如主文所示之刑。
三、據上論斷，應依刑事訴訟法第二百九十九條第一項前段，毒品危害防制條例第十
    條第二項、刑法第十一條前段、第四十七條判決如主文。
本案經檢察官吳金棟到庭執行職務。
中      華      民      國    九十      年     十二     月    二十七    日
                              台灣新竹地方法院刑事第二庭
                                  法      官    蘇  嘉  豐
右正本證明與原本無異。
如不服本判決，應於判決送達後十日內向本院提出上訴狀。
                                  書  記  官    賴  寶  合
中      華      民      國    九十      年     十二     月    二十七  日
附錄本案論罪科刑所適用法條全文：
毒品危害防制條例第十條第二項：施用第二級毒品者，處三年以下有期徒刑。


司法院資訊處製作；財團法人民間司法改革基金會備份。
